臺灣臺北地方法院交通事件裁定　　　　　　　　　　九十三年度交聲字第八一四號
　　異議人即　甲○○
　　受處分人
右列受處分人因違反道路交通管理處罰條例案件，對於臺北市交通事件裁決所中華民
國九十三年八月十日所為之處分（原處分案號：北市裁三字第裁二二－一Ａ0000
000號、北市裁三字第裁二二－一Ａ0000000號、北市裁三字第裁二二－一
Ａ0000000號）聲明異議，本院裁定如左：
    主  文
原處分均撤銷。
甲○○不罰。
    理  由
一、按法院受理交通事件，準用刑事訴訟法之規定，道路交通管理處罰條例第八十九
    條前段定有明文，是最高法院七十六年台上字第四九八六號判例：「認定犯罪事
    實所憑之證據，雖不以直接證據為限，間接證據亦包括在內，然而無論直接證據
    或間接證據，其為訴訟上之證明，須於通常一般之人均不致有所懷疑，而得確信
    其為真實之程度者，始得據為有罪之認定，倘其證明尚未達到此一程度，而有合
    理之懷疑存在而無從使事實審法院得有罪之確信時，即應由法院為諭知被告無罪
    之判決」。所揭示刑事訴訟法上法院認定事實之最重要原則之一－即認定被告有
    罪，就該有罪事實不能有任何之合理懷疑存在（beyond the reasonable doubt
    ）之原則，於法院審理行為人違反道路交通管理處罰條例案件時，當有其適用，
    易言之，法院於審理行為人違反道路交通管理處罰條例案件，當踐行完畢調查證
    據之程序後，為事實之認定時，如就原處分機關所認定之行為人違規之事實仍有
    合理之訴訟上懷疑，而無法百分之百確信行為人確有該當於道路交通管理處罰條
    例各該處罰條文之構成要件事實時，此際即應依訴訟上之待證事實「倘有懷疑，
    則從被告之利益作解釋」（in dubi opro reo）之證據法則，作對受處分人有利
    之認定。
二、本件原處分機關認異議人即受處分人甲○○所有之車號ＣＮ－三五七三號自用小
    客貨車在台北市○○街二十號因在行人穿越道違規停車，經台北市停車管理處（
    以下稱台北市停管處）分別於九十三年七月十三日、十四日、十六日以拍照之方
    式採證，並以受處分人有違反道路交通管理處罰條例第五十六條第一項第一款規
    定之行為逕行掣單舉發，嗣受處分人向原處分機關提出申訴，經原處分機關請舉
    發單位即台北市停管處調查結果，仍認定受處分人有上開違規行為，原處分機關
    乃於九十三年八月十日以受處分人有違反上開道路交通管理處罰條例第五十六條
    第一項第一款規定之行為，各裁處受處分人新台幣（下同）罰鍰九百元、九百元
    、九百元，合計處罰鍰二千七百元。
三、受處分人聲明異議意旨固承認為上開車號汽車所有人，並停車於該處之事實，然
    否認有何違反道路交通管理處罰條例規定之行為，辯稱：該處行人穿越道標示不
    清，且未設置或劃設禁止停車標誌、標線等語。經查：枕木紋行人穿越道線，設
    於交叉路口，儘可能於最短距離處啣接人行道，以利行人穿越，道路交通標誌標
    線號誌設置規則第一百八十五條定有明文。本件受處分人所有上開車號汽車於右
    揭期日停放在該處，而該處並未劃設枕木紋行人穿越道線之事實，有採證照片三
    張附卷可稽，且由採證照片觀之，該路段枕木紋行人穿越道線啣接人行道之距離
    業已超過一個車寬，並未依上開規定劃設在最短距離處啣接人行道，且與一般所
    見枕木紋行人穿越道線啣接人行道之距離差距甚遠；而該處亦未設置或劃設禁止
    停車標誌、標線之事實，有受處分人拍攝之照片二張在卷足憑，則該處縱係行人
    穿越道之延伸，然既未依規定將枕木紋行人穿越道線劃設在最短距離處啣接人行
    道，復未設置或劃設禁止停車標誌、標線，自足使人產生困惑，堪認本件舉發確
    有疑義，應在該處劃設枕木紋行人穿越道線以資明確。故本院在有合理懷疑之情
    況，自難徒憑採證照片，遽認受處分人即有上開違規行為。此外復查無其他積極
    證據足資證明受處分人有原處分機關所認定之上開違規行為，自應作對受處分人
    有利之認定，原處分機關不察，遽對受處分人為上開裁決，即難認為允當，應認
    受處分人之異議為有理由，自應由本院將原處分均撤銷，改諭知受處分人不罰，
    以資適法。
據上論斷，應依道路交通案件處理辦法第二十條前段，裁定如主文。
中      華      民      國    九十三    年      八      月    二十六    日
                                      臺灣臺北地方法院交通法庭
                                          法  官  陳容正
右正本證明與原本無異。
如不服本裁定應於送達後五日內向本院提出抗告狀
                                          書記官  陳豪達
中　　　華　　　民　　　國　　九十三　　年　　　八　　　月　　二十六　  日
